【裁判字號】    99,訴,52
【裁判日期】    990324
【裁判案由】    毒品危害防制條例
【裁判全文】
臺灣苗栗地方法院刑事判決                99年度訴字第52號
公  訴  人  臺灣苗栗地方法院檢察署檢察官
被      告  甲○○
指定辯護人  本院公設辯護人乙○○
上列被告因違反毒品危害防制條例案件，經檢察官提起公訴（97
年度偵字第1844號），本院判決如下：
    主  文
甲○○犯如附表所示之罪，均累犯，各處如附表主文欄所示之刑
。應執行有期徒刑肆年陸月。扣案之行動電話壹支（NOKIA 廠牌
，含門號0000000000 SIM卡壹枚）沒收。未扣案之販賣第二級毒
品所得新臺幣玖仟元沒收，如全部或一部不能沒收時，以其財產
抵償之。
    事  實
一、甲○○曾於民國95年間因施用毒品案件，經法院裁定送觀察
    、勒戒後，認有繼續施用毒品之傾向，再經法院裁定令入戒
    治處所施以強制戒治，嗣經評定無繼續強制戒治必要，於95
    年11月21日釋放，並由臺灣苗栗地方法院檢察署檢察官於95
    年12月12日以95年度戒毒偵字第34號為不起訴處分確定。甲
    ○○前因妨害自由、違反槍砲彈藥刀械管制條例、違反麻醉
    藥品管理條例、違反肅清煙毒條例、竊盜、偽造有價證券等
    案件，分別經法院判處有期徒刑1 年、6 月、5 月、3 年6
    月、6 月、10月、3 年4 月及3 年確定，嗣因部分案件符合
    中華民國96年罪犯減刑條例規定，分別經法院裁定減刑並與
    不應減刑之罪定應執行刑為有期徒刑5 年9 月確定，於96年
    7 月16日縮刑期滿執行完畢。
二、詎其仍不思悔悟，明知甲基安非他命業經公告列為毒品危害
    防制條例第2 條第2 項之第二級毒品，不得非法持有、意圖
    營利而販賣，又其本身亦施用第二級毒品甲基安非他命，並
    於其施用第二級毒品甲基安非他命而持有第二級毒品甲基安
    非他命之時（施用毒品犯行另經本院以97年度訴字第666 號
    判決確定在案），另基於販賣第二級毒品甲基安非他命之犯
    意，先以甲○○所有供其用以聯絡毒品買賣之門號00000000
    00號行動電話1 支（NOKIA 廠牌，含門號0000000000 SIM卡
    1 枚）聯繫後，再分別於如附表所示時間、地點，分別販賣
    第二級毒品甲基安非他命予如附表所示之買受人（各次毒品
    種類、金額均詳如附表所示）。嗣於97年4 月16日下午3 時
    30分許，為苗栗縣警察局警員持本院所核發之97年度聲搜字
    第293 號搜索票，在新竹市○○路○ 段125 巷6 號鐵皮屋處
    為警查獲，並扣得甲○○所有供其用以聯絡毒品買賣之門號
    0000000000號行動電話1 支（NOKIA 廠牌，含門號00000000
    00SIM 卡1 枚）；及另供其施用毒品所用之海洛因1 包（淨
    重1 點33公克）、甲基安非他命2 包（淨重合計3 點13公克
    ）、葡萄糖1 包（約1 點16公克）、聯絡工作事宜所用之行
    動電話1 支（摩托羅拉廠牌）等。
三、案經苗栗縣警察局移請臺灣苗栗地方法院檢察署檢察官偵查
    起訴。
    理  由
壹、程序部分：
一、按被告以外之人於偵查中向檢察官所為之陳述，除顯有不可
    信之情況者外，得為證據，刑事訴訟法第159 條之1 第2 項
    亦有明文，而該條之立法理由係認被告以外之人（包括證人
    、鑑定人、告訴人、被害人及共同被告等）之陳述如在法官
    面前為之，因其任意陳述之信用性係在已受確定保障之情況
    下所為，自得作為證據。而現階段刑事訴訟法規定檢察官代
    表國家偵查犯罪、實施公訴，依法其有訊問被告、證人及鑑
    定人之權，證人、鑑定人且須具結，而實務運作時，檢察官
    偵查中向被告以外之人所取得之陳述，原則上均能遵守法律
    規定，不致違法取供，其可信度極高，職是，被告以外之人
    前於偵查中已具結而為證述，除反對該項供述得具有證據能
    力之一方，已釋明「顯有不可信之情況」之理由外，即不宜
    遽指該證人於偵查中之陳述不具證據能力。本件證人A1、A2
    、A3、A4於偵查中在檢察官前所為陳述，已經依法具結，另
    被告及指定辯護人復未曾提及檢察官在偵查時有何不法取供
    致證人證詞顯不可信之情事，是其等於偵查中之證述，自得
    採為本件證據。
二、按鑑定人由審判長、受命法官或檢察官就下列之人選任1 人
    或數人充之：(一)就鑑定事項有特別知識經驗者。(二)經政府機
    關委任有鑑定職務者；鑑定之經過及其結果，應命鑑定人以
    言詞或書面報告；法院或檢察官得囑託醫院、學校或其他相
    當之機關、團體為鑑定，或審查他人之鑑定，並準用第203
    條至第206 條之1 規定，刑事訴訟法第198 條、第206 條第
    1 項、第208 條第1 項分別定有明文。本件卷附法務部調查
    局濫用藥物實驗室鑑定書，雖係被告以外之人於審判外之書
    面陳述，然法務部調查局係臺灣高等法院檢察署關於毒品種
    類、成份之概括選任鑑定機關，此有臺灣高等法院檢察署92
    年10月15日檢文允字第0921001322號函附之「臺灣高等法院
    檢察署檢察長概括選任鑑定人或囑託鑑定機關名冊」足參，
    則上開毒品鑑定通知書，為刑事訴訟法第159 條第1 項規定
    之例外情形，應有證據能力。
三、按所謂被告以外之人於審判外之陳述，係指被告以外之人就
    其曾經參與或見聞之事實，事後追憶並於審判外為陳述者而
    言。如被告以外之人係被告犯罪之共同正犯、共犯、相對人
    、被害人或其他關係人，而於被告實行犯罪行為時與被告為
    言詞或書面對談，且其對話之本身即係構成被告犯罪行為之
    部分內容者，因非屬其事後就曾經與聞之事實所為之追憶，
    自與審判外之陳述有間，二者不容混淆。又國家基於犯罪偵
    查之目的，對被告或犯罪嫌疑人進行通訊監察，乃係以監控
    與過濾受監察人通訊內容之方式，蒐集對其有關之紀錄，並
    將該紀錄予以查扣，作為認定犯罪與否之證據，屬於刑事訴
    訟上強制處分之一種，而監聽係通訊保障及監察法（下稱：
    通保法）第13條第1 項所定通訊監察方法之一，司法警察機
    關依法定程序執行監聽取得之錄音，係以錄音設備之機械作
    用，真實保存當時通訊之內容，如通訊一方為受監察人，司
    法警察在監聽中蒐集所得之通訊者對話，若其通話本身即係
    被告進行犯罪中構成犯罪事實之部分內容，則依前開說明，
    自與所謂「審判外之陳述」無涉，應不受傳聞法則之規範，
    當然具有證據能力。至司法警察依據監聽錄音結果予以翻譯
    而製作之監聽譯文，屬於文書證據之一種，於被告或訴訟關
    係人對其譯文之真實性發生爭執或有所懷疑時，法院固應依
    刑事訴訟法第165 條之1 第2 項規定，以適當之設備，顯示
    該監聽錄音帶之聲音，以踐行調查證據之程序，俾確認該錄
    音聲音是否為通訊者本人及其內容與監聽譯文之記載是否相
    符；或傳喚該通訊者；或依其他法定程序，為證據調查。倘
    被告或訴訟關係人對該通訊監察譯文之真實性並不爭執，即
    無勘驗辨認其錄音聲音之調查必要性，法院於審判期日如已
    踐行提示監聽譯文供當事人辨認或告以要旨，使其表示意見
    等程序並為辯論者，其所為之訴訟程序即無不合（最高法院
    97年度台上字第5940號判決意旨參見）。再按有事實足認被
    告或犯罪嫌疑人有最輕本刑為3 年以上有期徒刑之罪嫌，並
    危害國家安全或社會秩序情節重大，而有相當理由可信其通
    訊內容與本案有關，且不能或難以其他方法蒐集或調查證據
    者，得發通訊監察書。前項通訊監察書，偵查中由檢察官依
    司法警察機關聲請或依職權以書面記載第11條之事項，並敘
    明理由、檢附相關文件，聲請該管法院核發。又除法律另有
    規定外，實施刑事訴訟程序之公務員因違背法定程序取得之
    證據，其有無證據能力之認定，應審酌人權保障及公共利益
    之均衡維護。通訊保障及監察法第5 條第1 項第1 款、第2
    項及刑事訴訟法第158 條之4 分別定有明文。本件下列經本
    院所引用有關被告所使用0000000000號電話之監聽錄音，為
    經本院於97年4 月3 日核准在案，有詳載案由、監察電話、
    對象及時間等之臺灣苗栗地方法院97年聲監字第121 號通訊
    監察書、電話附表等附卷可參（詳見97年度偵字第1844號偵
    查卷第70頁至第71頁），係依法所為之監聽；況審酌電話監
    聽侵害被告權益之種類及輕重、對於被告訴訟上防禦不利益
    之程度、犯罪所生之危害或實害等情形，兼顧人權保障及公
    共利益之均衡維護，亦認本件此部分電話監聽合於比例原則
    ，是認應具有證據能力。
四、被告以外之人於審判外之言詞或書面陳述，除法律有規定者
    外，不得作為證據，刑事訴訟法第159 條固定有明文。惟被
    告以外之人於審判外之陳述，雖不符同法第159 條之1 至之
    4 規定，而經當事人於審判程序同意作為證據，法院審酌該
    言詞陳述或書面陳述作成時之情況，認為適當者，亦得為證
    據；又當事人、代理人或辯護人於法院調查證據時，知有第
    159 條第1 項不得為證據之情形，而未於言詞辯論終結前聲
    明異議者，視為有前項之同意，同法第159 條之5 亦定有明
    文。其立法意旨在於傳聞證據未經當事人之反對詰問予以核
    實，原則上先予排除，惟若當事人已放棄詰問或未聲明異議
    ，基於證據資料愈豐富，愈有助於真實發現之理念，且強化
    言詞辯論原則，法院自可承認該傳聞證據例外擁有證據能力
    。經查：本判決所引用之下列非供述證據，性質上均屬傳聞
    證據，惟檢察官及被告、指定辯護人於本院審理中調查證據
    時，知有刑事訴訟法第159 條第1 項不得為證據之情形，未
    於言詞辯論終結前聲明異議，且本院審酌上開言詞陳述作成
    時之客觀情況並無不當，並無不宜作為證據之情事，則依刑
    事訴訟法第159 條之5 之規定，認均具有證據能力。
五、新舊法比較部份：
    被告甲○○行為後，毒品危害防制條例第4 條業已修正，並
    於98年5 月20日公布，同年月22日施行；又法規之制定與法
    規之修正，如有特定生效日之必要者，依中央法規標準法第
    14條或第20條第2 項準用第14條之規定，應分別特定其施行
    日期。法規制定或前次修正基於特殊因素所特定之施行日期
    ，並不適用於日後修正或再次修正之條文。法律之制定或修
    正，若未明定施行日期者，中央法規標準法雖未規定應自何
    時生效，然法律既經制定或修正並經總統公布，自應依一般
    原則，自公布日起算至第3 日發生效力。至於92年7 月9 日
    修正公布之毒品危害防制條例第36條規定：「本條例自公布
    後6 個月施行。」其立法理由係謂：「依修正草案第2 條
    第3 項規定，法務部需會同衛生署成立審議委員會每3 個月
    定期檢討調整毒品之分級及品項，而本次新增第四級毒品，
    有需要在新法施行前先經該審議會檢討後再調整公布，爰預
    留6 個月緩衝期，以利處理。依本條例新修正之規定，有
    必要再訂定相關子法及修正相關法規，以配合本條例之施行
    ，故亦有需要預留適當緩衝期，以利訂頒相關子法及相關法
    規之配合修正。」故該條規定，顯係因應該次修正之需，始
    預留適當之緩衝期。與本次之修正並未定有施行日期之特別
    規定，且亦未明示係基於何特殊因素而修正，自並不能適用
    92年7 月9 日修正公布之毒品危害防制條例第36條自公布後
    6 個月施行之規定（司法院98年6 月29日院台廳刑一字第09
    80014643號函參照）。此次毒品危害防制條例之修正，並無
    明定其施行日期，揆諸上開說明，應自98年5 月22日生效（
    就此次新修正之毒品危害防制條例，以下稱修正後毒品危害
    防制條例），故有關本案，即有就新舊法之規定予以比較適
    用之必要。
  (一)修正前毒品危害防制條例第4 條第2 項規定：「製造、運輸
    、販賣第二級毒品者，處無期徒刑或7 年以上有期徒刑，得
    併科新臺幣700 萬元以下罰金。」修正後毒品危害防制條例
    同條項則規定：「製造、運輸、販賣第二級毒品者，處無期
    徒刑或7 年以上有期徒刑，得併科新臺幣1000萬元以下罰金
    。」比較結果，自以修正前之規定較有利於被告。
  (二)供出毒品來源因而查獲部分：修正前毒品危害防制條例第17
    條規定：「犯第4 條第1 項至第4 項、第5 條第1 項至第4
    項前段、第6 條第1 項至第4 項、第7 條第1 項至第4 項、
    第8 條第1 項至第4 項、第10條或第11條第1 項、第2 項之
    罪，供出毒品來源，因而破獲者，得減輕其刑。」修正後毒
    品危害防制條例第17條第1 項則規定：「犯第4 條至第8 條
    、第10條或第11條之罪，供出毒品來源，因而查獲其他正犯
    或共犯者，減輕或免除其刑。」比較上述修正前、後之毒品
    危害防制條例相關條文，就供出毒品來源因而查獲者，法律
    效果由「得減輕其刑」修正為「減輕或免除其刑」，修正後
    較為有利。而本件被告被查獲後於警詢、偵查中即供出上游
    ，並經檢察官偵查起訴（詳卷），故此部分經比較上開法條
    修正前後之規定，以修正後之規定較有利於被告。
  (三)修正後毒品危害防制條例第17條第2 項增定「犯第4 條至第
    8 條之罪，於偵查及審判中均自白者，減輕其刑。」此為修
    正前毒品危害防制條例所未規定。本案被告就販賣第二級毒
    品（詳如附表所載）之犯行，於偵查及審判中均自白其犯行
    ，有該條項規定之適用，自以修正後之規定較有利於被告。
  (四)按「有罪之判決，關於主、從刑之宣告或刑之加重、減輕、
    免除等事項所適用之法律，除別有規定外，應本於統一性及
    整體性之原則，為一體之適用，其相關之條文不能與所適用
    於論罪之法律，任意割裂而紊亂其系統。」最高法院87年度
    台非字第400 號判決可資參照。本案被告就事實二所示之販
    賣第二級毒品犯行，於警詢、偵查中供出毒品來源，且因而
    查獲；復於偵查及審判中均自白，而應依據修正後毒品危害
    防制條例第17條第1 項、第2 項之規定遞減其刑，故為上開
    比較後，仍應一體適用修正後之毒品危害防制條例之規定較
    有利於被告。
貳、實體部分：
一、訊據被告甲○○對於上開犯罪事實於警詢、偵查及本院審理
    時均坦承不諱，核與證人A1、A2、A3、A4於偵查中證述之情
    節相符，且有本院97年聲搜字第293 號搜索票、苗栗縣警察
    局刑警大隊搜索筆錄、扣押筆錄、扣押物品目錄表、本院97
    年4 月3 日97年聲監字第121 號通訊監察書及監聽譯文（監
    聽譯文內容詳如附表所載）、通聯紀錄各1 份在卷可稽；另
    扣案之第二級毒品甲基安非他命經警方依聯勤204 檢驗局製
    造之簡易快速篩檢試劑檢驗，確呈甲基安非他命反應，此有
    苗栗縣警察局刑警大隊偵一隊毒品初步鑑驗報告單1 份附卷
    可參（見苗警刑偵一字97年15428 號卷第99頁）；至證人A1
    、A2、A3、A4與被告並無任何怨隙，衡情上開證人應無設詞
    攀誣，或虛構事實以陷害被告之理，況上開證人均到庭具結
    作證，更係以刑事責任擔保其證言之真實性，故證人A1、A2
    、A3、A4前開證述內容，經核尚無不可採信之處。故足認被
    告上開自白均與事實相符，被告販賣第二級毒品甲基安非他
    命犯行洵堪認定，應予以依法論科。
二、按甲基安非他命係毒品危害防制條例第2 條第2 項第2 款所
    定之第二級毒品，不得非法持有、施用、販賣。故核被告所
    為，係犯修正後毒品危害防制條例第4 條第2 項之販賣第二
    級毒品罪。至其於販賣甲基安非他命前持有甲基安非他命犯
    行，為其販賣之高度行為所吸收，不另論罪。被告多次販賣
    毒品，若評價為集合犯之包括一罪，難謂符合法律規範本質
    ，更與刑法刪除連續犯之修法意旨相違，自不得認係集合犯
    之包括一罪。而被告如附表所示8 次販賣第二級毒品甲基安
    非他命之行為，犯意各別、行為之時空互殊，應予分論併罰
    。查被告有事實欄所載論罪科刑執行之情形，此有臺灣苗栗
    地方法院檢察署刑案資料查註紀錄表及臺灣高等法院被告前
    案紀錄表各1 份在卷可查，其受有期徒刑執行完畢後，5 年
    之內再故意犯有期徒刑以上刑之本罪，均為累犯，除法定本
    刑為無期徒刑部分，依法不得加重外，其餘部分，均應依刑
    法第47條第1 項之規定，各加重其刑。
三、按修正後毒品危害防制條例第17條規定：「犯第4 條至第8
    條、第10條或第11條之罪，供出毒品來源，因而查獲其他正
    犯或共犯者，減輕或免除其刑。犯第4 條至第8 條之罪於偵
    查及審判中均自白者，減輕其刑。」，其立法用意旨在鼓勵
    被告供出其所製造、運輸、販賣或持有之毒品來源，俾追究
    出該毒品之前手，以澈底清除毒品氾濫，故所謂「供出毒品
    來源」係指具體供出上游之毒品來源，以防止毒品之蔓延而
    言，且依此規定，被告於偵查中及審判中均自白者，方得減
    輕其刑，如僅審理中自白者，而於偵查中未自白者，亦不符
    合減輕其刑之要件；又所謂自白，乃犯罪嫌疑人或被告對自
    己犯罪事實之全部或一部為肯定之供述之謂，其供述之方式
    不以主動陳述犯罪事實之全部或一部為限，即使在偵查或審
    判中，於接受有偵查犯罪或審判職務之公務員就其涉及之犯
    罪事實訊問時，被動為承認該犯罪事實之意思表示者，亦不
    失為自白，最高法院97年度臺上字第2119號判決可資參照。
    經查：
  (一)本案被告於警詢時即供出其毒品來源，並由檢察官循線查獲
    、偵查起訴，此有苗栗縣警察局刑事警察大隊刑事案件移送
    書、調查筆錄、臺灣苗栗地方法院檢察署檢察官偵查筆錄、
    證人結文、真實姓名對照表、臺灣苗栗地方法院檢察署檢察
    官起訴書、臺中縣警察局刑事案件移送書、調查筆錄、臺灣
    苗栗地方法院檢察署檢察官偵查筆錄、證人結文、真實姓名
    對照表、臺灣苗栗地方法院檢察署檢察官起訴書各1 份在卷
    可稽（詳如臺灣苗栗地方法院檢察署密封袋、本院卷內密封
    袋）。是被告供出其毒品來源而查獲渠等販賣毒品之犯行，
    核與上開修正後毒品危害防制條例第17條第1項之要件相符
    ，爰依該規定減輕其刑。
  (二)本件被告於偵查中及本院審理時，對於前開犯罪事實二之販
    賣第二級毒品甲基安非他命8 次犯罪事實，均自白犯行不諱
    ，有偵查筆錄及本院審判筆錄在卷可憑，是符合修正後毒品
    危害防制條例第17條第2 項之規定，自應依同條例第17條第
    2 項規定就被告所犯上揭8 次販賣第二級毒品罪，並遞減輕
    之；並依刑法第71條之規定先加後減之。
  (三)另按刑法第59條之酌量減輕其刑，必須犯罪另有其特殊之原
    因與環境，在客觀上足以引起一般同情，認為即予宣告法定
    最低刑期猶嫌過重者，始有其適用，觀最高法院51年臺上字
    第899 號判例要旨甚明。本件被告於警詢時供出上游，且於
    偵查、本院審理時均白白犯罪，已依毒品危害防制條例第17
    條第1 項、第2 項之規定遞減輕其刑，在客觀上並無其他特
    殊之環境與背景而足以引起一般之同情，公訴意旨認應再引
    用刑法第59條酌量減輕其刑，顯難謂當，附此敘明。
四、爰審酌被告明知毒品不僅殘害施用者自身健康，因施用毒品
    而散盡家財、連累家人，或為購買毒品鋌而走險者，更不可
    勝計，竟為謀個人私利而販賣毒品，並考量其犯罪之手段尚
    屬輕微、販賣毒品之期間、次數、數量、金額之情節及其素
    行、生活狀況、智識程度；兼念及其犯罪後坦承犯行、態度
    尚稱良好等一切情狀，分別量處如附表主文欄所示之刑，並
    合併定其應執行之刑，以示懲儆。
五、沒收部份：
  (一)至扣案之行動電話1 支（NOKIA 廠牌，含門號0000000000之
    SIM 卡1 枚) ，係被告所有供販賣第二級毒品甲基安非他命
    所用之物，應依毒品危害防制條例第19條第1 項之規定，予
    以宣告沒收。
  (二)按毒品危害防制條例第19條第1 項規定，犯販賣毒品罪者，
    其犯罪所得之財物均沒收之，係採義務沒收主義。故販賣毒
    品所得之對價，不問其中成本若干，利潤多少，均應全部諭
    知沒收，貫徹政府查禁煙毒之決心，以符立法本旨（最高法
    院91年度臺上字第2419號判決意旨參照）。本件被告因販賣
    第二級毒品甲基安非他命所得之對價，各如附表所示之金額
    ，雖均未扣案，仍應依上開說明及毒品危害防制條例第19條
    第1 項規定，分別宣告沒收，如全部或一部不能沒收時，以
    其財產抵償之，並合併諭知沒收。
  (三)另扣案之海洛因1 包（淨重1 點33 公克）、甲基安非他命2
    包（淨重合計3 點13公克）、葡萄糖1 包（約1 點16公克）
    、行動電話1 支（摩托羅拉廠牌），雖據被告供稱為其所有
    且供施用毒品所用（該物均於本院97年度訴字第666 號判決
    諭知沒收），但均非供本件販賣第二級毒品犯行所用之物，
    爰均不予以宣告沒收，附此敘明。
六、據上論斷，應依刑事訴訟法第299 條第1 項前段，修正後毒
    品危害防制條例第4 條第2 項、第17條第1 項、第2 項、第
    19條第1 項，刑法第2 條第1 項、第11條、第47條第1 項、
    第51條第5 款、第9 款，判決如主文。
本案經檢察官洪清秀到庭執行職務。
中    華    民    國    99    年    3     月    24    日
                  刑事第三庭  審判長法  官  柳章峰
                                    法  官  林佩儒
                                    法  官  許蓓雯
附表：
┌─┬───┬────┬─────┬─────┬─────┬───────┬──────┬───────────┐
│編│販賣對│  時間  │地點      │毒品類別  │數量      │通聯譯文（B： │所犯法條    │主文欄                │
│號│象    │        │          │          │（新臺幣）│對方電話）    │            │                      │
├─┼───┼────┼─────┼─────┼─────┼───────┼──────┼───────────┤
│1 │A1    │96年10月│A1住處    │甲基安非他│1小包（約0│當場交易      │修正後毒品危│甲○○販賣第二級毒品，│
│  │      │中旬某日│          │命        │.2 公克） │              │害防制條例第│累犯，處有期徒刑貳年。│
│  │      │        │          │          │，賣1,000 │              │4條第2項    │扣案之行動電話壹支（NO│
│  │      │        │          │          │元        │              │            │KIA 廠牌，含門號093813│
│  │      │        │          │          │          │              │            │3972SIM 卡壹枚）沒收。│
│  │      │        │          │          │          │              │            │未扣案之販賣第二級毒品│
│  │      │        │          │          │          │              │            │所得新臺幣壹仟元沒收，│
│  │      │        │          │          │          │              │            │如全部或一部不能沒收，│
│  │      │        │          │          │          │              │            │以其財產抵償之。      │
├─┼───┼────┼─────┼─────┼─────┼───────┼──────┼───────────┤
│2 │A1    │97年1月 │同上      │甲基安非他│1小包（約0│當場交易      │修正後毒品危│甲○○販賣第二級毒品，│
│  │      │中旬某日│          │命        │.2 公克） │              │害防制條例第│累犯，處有期徒刑貳年。│
│  │      │        │          │          │，賣1,000 │              │4條第2項    │扣案之行動電話壹支（NO│
│  │      │        │          │          │元        │              │            │KIA 廠牌，含門號093813│
│  │      │        │          │          │          │              │            │3972SIM 卡壹枚）沒收。│
│  │      │        │          │          │          │              │            │未扣案之販賣第二級毒品│
│  │      │        │          │          │          │              │            │所得新臺幣壹仟元沒收，│
│  │      │        │          │          │          │              │            │如全部或一部不能沒收，│
│  │      │        │          │          │          │              │            │以其財產抵償之。      │
├─┼───┼────┼─────┼─────┼─────┼───────┼──────┼───────────┤
│3 │A1    │97年3月 │同上      │甲基安非他│1小包（約 │當場交易      │修正後毒品危│甲○○販賣第二級毒品，│
│  │      │中旬某日│          │命        │0.2 公克）│              │害防制條例第│累犯，處有期徒刑貳年。│
│  │      │        │          │          │，賣1,000 │              │4條第2項    │扣案之行動電話壹支（NO│
│  │      │        │          │          │元        │              │            │KIA 廠牌，含門號093813│
│  │      │        │          │          │          │              │            │3972SIM 卡壹枚）沒收。│
│  │      │        │          │          │          │              │            │未扣案之販賣第二級毒品│
│  │      │        │          │          │          │              │            │所得新臺幣壹仟元沒收，│
│  │      │        │          │          │          │              │            │如全部或一部不能沒收，│
│  │      │        │          │          │          │              │            │以其財產抵償之。      │
├─┼───┼────┼─────┼─────┼─────┼───────┼──────┼───────────┤
│4 │A1    │97年4月 │同上      │甲基安非他│1小包（約 │當場交易      │修正後毒品危│甲○○販賣第二級毒品，│
│  │      │初某日  │          │命        │0.2 公克）│              │害防制條例第│累犯，處有期徒刑貳年。│
│  │      │        │          │          │，賣1,000 │              │4條第2項    │扣案之行動電話壹支（NO│
│  │      │        │          │          │元        │              │            │KIA 廠牌，含門號093813│
│  │      │        │          │          │          │              │            │3972SIM 卡壹枚）沒收。│
│  │      │        │          │          │          │              │            │未扣案之販賣第二級毒品│
│  │      │        │          │          │          │              │            │所得新臺幣壹仟元沒收，│
│  │      │        │          │          │          │              │            │如全部或一部不能沒收，│
│  │      │        │          │          │          │              │            │以其財產抵償之。      │
├─┼───┼────┼─────┼─────┼─────┼───────┼──────┼───────────┤
│5 │A1    │97年4月 │同上      │甲基安非他│1小包（約 │當場交易      │修正後毒品危│甲○○販賣第二級毒品，│
│  │      │15日    │          │命        │0.2 公克）│              │害防制條例第│累犯，處有期徒刑貳年。│
│  │      │        │          │          │，賣1,000 │              │4條第2項    │扣案之行動電話壹支（NO│
│  │      │        │          │          │元        │              │            │KIA 廠牌，含門號093813│
│  │      │        │          │          │          │              │            │3972SIM 卡壹枚）沒收。│
│  │      │        │          │          │          │              │            │未扣案之販賣第二級毒品│
│  │      │        │          │          │          │              │            │所得新臺幣壹仟元沒收，│
│  │      │        │          │          │          │              │            │如全部或一部不能沒收，│
│  │      │        │          │          │          │              │            │以其財產抵償之。      │
├─┼───┼────┼─────┼─────┼─────┼───────┼──────┼───────────┤
│6 │A2    │97年3月1│竹南鎮綽號│甲基安非他│1 包，賣  │當場交易      │修正後毒品危│甲○○販賣第二級毒品，│
│  │      │日晚上6 │「土水仔」│命        │1,000元   │              │害防制條例第│累犯，處有期徒刑貳年。│
│  │      │時      │住處      │          │          │              │4條第2項    │扣案之行動電話壹支（NO│
│  │      │        │          │          │          │              │            │KIA 廠牌，含門號093813│
│  │      │        │          │          │          │              │            │3972SIM 卡壹枚）沒收。│
│  │      │        │          │          │          │              │            │未扣案之販賣第二級毒品│
│  │      │        │          │          │          │              │            │所得新臺幣壹仟元沒收，│
│  │      │        │          │          │          │              │            │如全部或一部不能沒收，│
│  │      │        │          │          │          │              │            │以其財產抵償之。      │
├─┼───┼────┼─────┼─────┼─────┼───────┼──────┼───────────┤
│7 │A3    │97年4月4│竹南鎮綽號│甲基安非他│1包（約0.2│【A3以其使用手│修正後毒品危│甲○○販賣第二級毒品，│
│  │      │日下午1 │「土水仔」│命        │公克），賣│機門號撥打被告│害防制條例第│累犯，處有期徒刑貳年。│
│  │      │時43分許│住處      │          │1,000元   │所使用之門號09│4條第2項    │扣案之行動電話壹支（NO│
│  │      │        │          │          │          │00-000000】   │            │KIA 廠牌，含門號093813│
│  │      │        │          │          │          │【97年4月4日下│            │3972SIM 卡壹枚）沒收。│
│  │      │        │          │          │          │午1時26分】   │            │未扣案之販賣第二級毒品│
│  │      │        │          │          │          │              │            │所得新臺幣壹仟元沒收，│
│  │      │        │          │          │          │B：阿哥有弄到 │            │如全部或一部不能沒收，│
│  │      │        │          │          │          │粗的了嗎？    │            │以其財產抵償之。      │
│  │      │        │          │          │          │A：你誰？     │            │                      │
│  │      │        │          │          │          │B：啊○○     │            │                      │
│  │      │        │          │          │          │A：有啊，但是 │            │                      │
│  │      │        │          │          │          │有一點味道喔。│            │                      │
│  │      │        │          │          │          │B讓一張給我。 │            │                      │
│  │      │        │          │          │          │A一張不曉得要 │            │                      │
│  │      │        │          │          │          │怎麼刮喔、一克│            │                      │
│  │      │        │          │          │          │要四千元耶。  │            │                      │
│  │      │        │          │          │          │B：弄一點點給 │            │                      │
│  │      │        │          │          │          │我就好了。    │            │                      │
│  │      │        │          │          │          │A：我請你來弄 │            │                      │
│  │      │        │          │          │          │好了。        │            │                      │
│  │      │        │          │          │          │B：好。       │            │                      │
│  │      │        │          │          │          │A：快一點。   │            │                      │
│  │      │        │          │          │          │              │            │                      │
│  │      │        │          │          │          │【97年4月4日下│            │                      │
│  │      │        │          │          │          │午1時43分】   │            │                      │
│  │      │        │          │          │          │A：喂。       │            │                      │
│  │      │        │          │          │          │B：樓下了。   │            │                      │
│  │      │        │          │          │          │A：好。       │            │                      │
│  │      │        │          │          │          │              │            │                      │
├─┼───┼────┼─────┼─────┼─────┼───────┼──────┼───────────┤
│8 │A4    │97年4月4│竹南鎮綽號│甲基安非他│1 小包，賣│【A4以其使用手│修正後毒品危│甲○○販賣第二級毒品，│
│  │      │日下午2 │「土水仔」│命        │2,000元   │機門號撥打被告│害防制條例第│累犯，處有期徒刑貳年。│
│  │      │時6分許 │住處      │          │          │所使用之門號09│4條第2項    │扣案之行動電話壹支（NO│
│  │      │        │          │          │          │00-000000】   │            │KIA 廠牌，含門號093813│
│  │      │        │          │          │          │【 97年4月4日 │            │3972SIM 卡壹枚）沒收。│
│  │      │        │          │          │          │下午2時6分】  │            │未扣案之販賣第二級毒品│
│  │      │        │          │          │          │B：有硬的     │            │所得新臺幣貳仟元沒收，│
│  │      │        │          │          │          │嗎？          │            │如全部或一部不能沒收，│
│  │      │        │          │          │          │A：要多少？   │            │以其財產抵償之。      │
│  │      │        │          │          │          │B：就跟昨天講 │            │                      │
│  │      │        │          │          │          │的一樣。      │            │                      │
│  │      │        │          │          │          │A：在我家啦。 │            │                      │
│  │      │        │          │          │          │B：好。       │            │                      │
│  │      │        │          │          │          │              │            │                      │
├─┴───┴────┴─────┼─────┴─────┼───────┴──────┴───────────┤
│                                │販毒所得9,000 元      │                                                    │
└────────────────┴───────────┴──────────────────────────┘
以上正本證明與原本無異。
如不服本判決應於收受判決後10日內向本院提出上訴書狀，並應
應敘述具體理由。其未敘述上訴理由者，應於上訴期間屆滿後20
日內向本院補提理由書( 均須按他造當事人之人數附繕本) 「切
勿逕送上級法院」。告訴人或被害人如對本判決不服者，應具備
理由請求檢察官上訴，其上訴期間之計算係以檢察官收受判決正
本之日期為準。
                                    書記官  徐一夫
中    華    民    國    99    年    3     月    24    日
附錄本判決論罪科刑法條全文
修正後毒品危害防制條例第4 條第2 項：
製造、運輸、販賣第二級毒品者，處無期徒刑或7 年以上有期徒
刑，得併科新台幣1000萬元以下罰金。
修正後毒品危害防制條例第17條：
毒品危害防制條例第17條
犯第 4 條至第 8 條、第 10 條或第 11 條之罪，供出毒品來源
，因而查獲其他正犯或共犯者，減輕或免除其刑。
犯第 4 條至第 8 條之罪於偵查及審判中均自白者，減輕其刑。

司法院資訊處製作；財團法人民間司法改革基金會備份。
